【裁判字號】    96,易緝,171
【裁判日期】    970414
【裁判案由】    詐欺
【裁判全文】
臺灣高雄地方法院刑事判決             96年度易緝字第171號
公  訴  人  臺灣高雄地方法院檢察署檢察官
被      告  丁○○
選任辯護人  吳艾黎律師
上列被告因詐欺案件，經檢察官提起公訴（92年度偵字第23365
號），本院判決如下：
    主  文
丁○○共同犯詐欺取財罪，處有期徒刑拾月。
    事  實
一、丁○○於民國89年2 月8 日成立禮濤有限公司（下稱禮濤公
    司），並擔任公司負責人，甲○○（即林武憲）則為禮濤公
    司之股東，嗣於89年6 月22日，變更公司負責人為甲○○，
    丁○○仍為股東，又於89年12月5 日丁○○將股份轉讓後不
    再為禮濤公司股東，惟丁○○均持續為禮濤公司之實際負責
    人。又葉國書（即化名陳明業）與不詳姓名別號「林主任」
    （即馬主任）之成年男子，於88年間虛設宇訊盟科技有限公
    司，向群環公司等商號詐騙電腦週邊產品後，自90年8 月起
    陸續退票（葉國書此部分之犯行，另由臺灣臺南地方法院通
    緝中）。丁○○於90年6 、7 月間因禮濤公司經營不善，為
    求能向金融機構貸得款項，經由報紙廣告刊登之代辦公司，
    與葉國書等人接觸。葉國書、「林主任」因上開不法行為得
    利，乃於90年10月間，與丁○○、甲○○共同謀議，由丁○○化名為「林家榆」負責招攬公司員工，使公司具有正常營
    運之外觀，並由甲○○出面與地主簽訂不動產買賣契約書或
    借款協議書，經地主同意禮濤公司以此市價與公告現值顯不
    相當之既成巷道土地向他人辦理抵押權設定後，再由葉國書
    以化名為「陳明業」對外向廠商表示：可以土地設定最高限
    額抵押權之方式作為貨款之擔保等語，藉此取得廠商之信任
    ，待取得商品後，即由再化名為「馬主任」之「林主任」負
    責銷售，並任令公司簽發之支票退票。丁○○、甲○○、葉
    國書、「馬主任」乃共同意圖為自己不法之所有，基於詐欺
    取財之犯意聯絡，由丁○○以「林家榆」之化名擔任禮濤公
    司之人事主任之名義，招攬不知情之丙○○、戊○○於禮濤
    公司內擔任行政助理、採購助理，葉國書則另招攬不知情之
    己○○、何天佑於禮濤公司中擔任採購專員、採購主任之職
    。葉國書旋指示不知情之採購專員己○○，尋找可以土地抵
    押作為交易擔保之公司，經己○○洽詢結果，錸德科技股份
    有限公司（下稱錸德公司）同意禮濤公司得以設定土地抵押
    之方式作為交易之擔保；甲○○乃於90年10月間，與不知情
    之林義良簽訂借款協議書，約定由禮濤公司借款新臺幣（下
    同）180 萬元予林義良，林義良則同意將其所有坐落於高雄
    市苓雅區○○○段1555-12 地號之土地（以下簡稱五塊厝段
    土地），設定1800萬元最高限額抵押權予錸德公司。丁○○
    等人明知上開五塊厝段土地之公告現值雖為1800萬元，然因
    其係既成巷道，實際市價僅約公告現值之10分之1 ，竟隱瞞
    上開五塊厝段土地係既成巷道之事實，由葉國書以業務經理
    之名義出面與錸德公司洽談購買「可錄一次光碟片」（下簡
    稱CDR） 貨品事宜，並向錸德公司臺北處業務部陳家瑜訛稱
    ：上揭五塊厝段土地價值1800萬元，禮濤公司可提供上開土
    地作為交易擔保之抵押物等語，致錸德公司因此陷於錯誤，
    而同意於最高限額抵押權設定登記完畢後出貨，丁○○等人
    旋於90年11月2 日辦理抵押權登記完峻，錸德公司乃自90年
    11月7 日起陸續出貨，嗣因禮濤公司為向錸德公司詐取更多
    CDR ，復於90年12月27日、91年1 月17日以買賣為名，向不
    知情之郭威宏購入坐落於高雄市○○區○○段2 小段第202
    、257 、538 、538-1 、656 、685 、685-1 、741 、762
    、762-1 、804 、804-1 、808 號等13筆土地及同小段第20
    2- 2、202-3 、642 號等3 筆土地後，再以同樣手法向錸德
    公司訛稱可以其中之高雄市○○區○○段2 小段第20 2、20
    2-2 、202-3 、257 、642 、685 、685-1 、741 號等共8
    筆土地（以下簡稱楠梓段8 筆土地，均為既成道路）為抵押
    物，辦理最高限額抵押權設定，致錸德公司因此深信不疑，
    而繼續出貨予禮濤公司，禮濤公司於取得貨物後，即由馬主
    任將之銷售一空，旋自91年1 月22日起開始拒不支付貨款，
    致錸德公司因交易取得之支票，除前2 張支票有兌現外，餘
    如附表所示之支票均因此退票，退票金額達2991萬5725元，
    另有未簽發支票之貨款金額為378 萬元未付，合計未支付之
    貨款達3369萬5725元，錸德公司至此始知受騙（葉國書此部
    分犯行，業經檢察官移由臺灣臺南地方法院併案審理，通緝
    中）。
二、案經錸德公司訴由法務部調查局高雄市調查處移送臺灣高雄
    地方法院檢察署檢察官偵查起訴。
    理  由
壹、程序部分：
一、按被告以外之人於審判外之言詞或書面陳述，除法律有規定
    者外，不得作為證據，刑事訴訟法第159 條第1 項定有明文
    。證人丙○○、戊○○於調查局詢問時所為之陳述，自屬被
    告以外之人於審判外，被告丁○○既不同意作為證據，自應
    認均無證據能力。
二、按刑事訴訟法第158 條之3 規定：「證人、鑑定人依法應具
    結而未具結者，其證言或鑑定意見，不得作為證據。」所謂
    「依法應具結而未具結者」，係指檢察官或法官依刑事訴訟
    法第175 條之規定，以證人身分傳喚被告以外之人（證人、
    告發人、告訴人、被害人、共犯或共同被告）到庭作證，或
    雖非以證人身分傳喚到庭，而於訊問調查過程中，轉換為證
    人身分為調查時，此時其等供述之身分為證人，則檢察官、
    法官自應依本法第186 條有關具結之規定，命證人供前或供
    後具結，其陳述始符合第158 條之3 之規定，而有證據能力
    。若檢察官或法官非以證人身分傳喚而以告發人、告訴人、
    被害人或共犯、共同被告身分傳喚到庭為訊問時（例如刑事
    訴訟法第71條、第219 條之6 第2 項、第236 條之1 第1 項
    、第248 條之1 、第271 條第2 項、第271 條之1 第1 項）
    ，其身分既非證人，即與「依法應具結」之要件不合，縱未
    命其具結，純屬檢察官或法官調查證據職權之適法行使，當
    無違法可言。而前揭不論係本案或他案在檢察官面前作成未
    經具結之陳述筆錄，係屬被告以外之人於偵查中向檢察官所
    為之陳述，本質上屬於傳聞證據，基於保障被告在憲法上之
    基本訴訟權，除該被告以外之人死亡、身心障礙致記憶喪失
    或無法陳述、滯留國外或所在不明而無法傳喚或傳喚不到、
    或到庭後拒絕陳述等情形外，如已經傳喚到庭具結而為陳述
    ，並經被告之反對詰問，或被告已放棄其反對詰問權，前揭
    非以證人身分而在檢察官面前未經具結之陳述筆錄，除顯有
    不可信之情況者外，得為證據，並應於判決內敘明其符合傳
    聞證據例外之理由；又前揭非以證人之身分在審判中之陳述
    筆錄，如該被告以外之人已經法院以證人身分傳喚到庭並經
    具結作證，且由被告為反對詰問，該未經具結之陳述筆錄因
    屬審判上之陳述，自有證據能力；如係在另案法官面前作成
    之陳述筆錄，本質上亦屬傳聞證據，自得依本法第159 條之
    1 第1 項之規定，認有證據能力。不能因陳述人未經具結，
    即一律適用本法第158 條之3 之規定，排除其證據能力（最
    高法院97年度台上字第483 號判決要旨參照）。亦即於另案
    以被告身分在法官面前之陳述，陳述之身分為被告，而非證
    人。嗣因死亡或經以證人身分傳拘無著，則該未經具結之陳
    述，乃屬傳聞證據，自應依傳聞證據例外之情形以判斷其有
    無證據能力，不得以未經具結即排除其證據能力。共犯甲○○前於本院94年度易緝字第20號及臺灣高等法院高雄分院94
    年度上易字第824 號案件中以被告身分所為有關被告丁○○
    涉及本案犯罪情節時雖未具結，惟甲○○經本院依職權以證
    人身分合法傳喚及拘提，均未能到庭（參96年易緝171 號卷
    197 頁），被告又稱其找不到甲○○，依上開說明，甲○○
    於本院94年度易緝字第20號及94年度上易字第824 號案件中
    ，以被告身分向法官所為有關丁○○之供述，乃具有證據能
    力，得為認定本案之證據。
三、按被告以外之人於偵查中向檢察官所為之陳述，除顯有不可
    信之情況外，得為證據，刑事訴訟法第159 條之1 第2 項定
    有明文。證人丙○○、戊○○於檢察官偵查時所為之供述係
    屬本案被告以外之人於審判以外所做成，惟檢察官已命其具
    結，又被告及辯護人至本院言詞辯論終結時，均未表示上開
    證人之陳述，有何顯不可信之情況，是依上開規定，證人丙○○、戊○○偵查中之證述均有證據能力。
四、按被告以外之人於審判外之言詞或書面陳述，除法律有規定
    者外，不得作為證據，刑事訴訟法第159 條第1 項固定有明
    文。惟被告以外之人於審判外之陳述，雖不符同法第159 條
    之1 至之4 之規定，而經當事人於審判程序同意作為證據，
    法院審酌該言詞陳述或書面陳述作成時之情況，認為適當者
    ，亦得為證據，同法第159 條之5 亦有明文。查本案證人即
    林義良、乙○○、何天佑、郭威宏、庚○○於調查局詢問時
    或偵查中之證述，為審判外之陳述而屬傳聞證據，暨其他相
    關具傳聞性質之證據資料，公訴人、被告及辯護人於本案審
    判程序中對於前述證人於警詢、偵查中之證述暨其他相關具
    傳聞性質之證據資料之證據能力，均表示同意作為證據。本
    院審酌證人陳述及證據資料作成時之情況，核無違法取證或
    其他瑕疵，認為以之作為證據為適當，上開證人於審判外之
    陳述及相關證據資料，自得做為證據。
貳、實體部分：
一、訊據被告丁○○對其設立禮濤公司並擔任公司負責人，嗣由
    甲○○擔任禮濤公司登記負責人（董事）兼總經理，並退出
    公司股東身分，惟仍由被告實際負責禮濤公司之經營；並於
    90年6 、7 月間經由報紙廣告與葉國書等人接觸，於同年10
    月間引進葉國書等人入主公司，她並以化名「林家榆」對外
    稱為公司人事主任名義招攬不知情之丙○○、戊○○於禮濤
    公司內擔任行政助理、採購助理；甲○○以禮濤公司負責人
    名義與林義良、郭威宏分別簽訂借款協議書、不動產買賣契
    約書等事實均不否認。惟矢口否認有何詐欺犯行，辯稱：她
    將禮濤公司交予「陳明業」等人經營後，即並未實際負責禮
    濤公司任何業務，公司業務實際係由「陳明業」（即葉國書
    ）、「馬主任」（即「林主任」）負責。至於在公司中用化
    名「林家榆」之原因係前所經營服裝業對外尚有債務，為免
    困擾才聽從葉國書之建議而為之；且甲○○未曾與她提起公
    司的事情，因此未指示甲○○與廠商簽約，亦不曾出面與廠
    商就交易事宜商談。她對禮濤公司與錸德公司之CDR 買賣交
    易並不知情，葉國書等人不曾向她提及以土地設定抵押擔保
    之事，她不知道有詐欺錸德公司之行為，亦未參與。直至91
    年1 月份葉國書向其告稱禮濤公司無法繼續經營，隔日起不
    用上班，從未有何詐欺錸德公司之行為等語。
二、經查：
  (一)被告對其於89年2 月8 日成立禮濤公司，並擔任公司負責人
    ，甲○○則為禮濤公司之股東，嗣於89年6 月22日起，變更
    公司負責人為甲○○，丁○○仍為股東，又於89年12月5 日
    起丁○○雖不再為禮濤公司股東，惟丁○○均持續為禮濤公
    司之實際負責人。甲○○有以禮濤公司負責人名義於楠梓段
    土地之不動產買賣契約書，與五塊厝段土地之借款協議書上
    簽名等節均不否認，核與證人林義良於調查局調查時、證人
    郭威宏於調查局調查及檢察官偵訊時之證述、共犯甲○○於
    本院94年度易緝字第20號及臺灣高等法院高雄分院94年度上
    易字第824 號以共犯身分之陳述情節相符（92年度他字第29
    68號卷第11至13頁、第18至21頁），並有禮濤公司變更登記
    表、不動產買賣契約書、借款協議書等在卷可證（他字卷第
    14、22至29頁、92年度偵字第23365 號卷第66至72頁、本院
    94年度易緝字第20號卷第40、43頁及臺灣高等法院高雄分院
    94年度上易字第824 號卷第124 頁）。且上揭楠梓段8 筆土
    地及五塊厝段土地均為既成巷道，價值僅約公告現值之一成
    等情，亦據林義良、郭威宏於調查局調查時陳明在卷（他字
    卷第13、18頁反面、19頁）。禮濤公司業務實際上由葉國書
    及「林主任」負責，且「林主任」會教甲○○有關公司之事
    務，為被告所自承；又葉國書隱瞞上揭土地係既成道路之事
    實，將上開土地以設定最高限額抵押權予告訴人錸德公司為
    交易擔保之方式，向告訴人公司購買CDR 後，雖簽發3 個月
    到期支票作為付款工具，然如附表所示之支票屆期均未獲付
    ，另有378 萬元貨款並未支付而上開貨品由「陳明業」（即
    葉國書）、「馬主任」（即「林主任」）銷售處理等情，亦
    據告訴人公司代理人乙○○於本院及調查局調查時陳述甚詳
    （他字卷第6 至9 頁、本院96易緝字第171 號卷110 頁至11
    3 頁），核與己○○於調查局調查、檢察官偵查時、何天佑
    於調查局調查時證述交易之情節相符（他字卷第56頁反面至
    57頁反面、72、88頁），並有訂貨通知單、如附表所示之支
    票影本21紙、苓雅區五塊厝1555-12 號土地登記謄本、楠梓
    區○○段○ ○段第202-2 、202-3 、68 5號等3 筆土地人工
    登記謄本及地籍異動索引資料在卷可按（見偵字卷第90 至
    102 頁、181 至189 頁、本院94年度易緝字第20號卷第137
    至143 頁）。至於告訴人公司所受之損害，公訴意旨根據告
    訴人公司代理人乙○○之指述謂：退票金額為2996萬4688元
    ，加計未開立支票之貨款378 萬元，合計3374萬4688 元 等
    語，然檢察官提出如附表所示之退票金額合計僅有2991 萬
    5725元，加計其他尚未簽發支票之貨款378 萬元，合計為33
    69萬5725元，此外復查無其他證據足資證明禮濤公司詐騙之
    金額為3374萬4688元，自難僅憑告訴人公司代理人之指訴，
    逕為認定，附此敘明。綜上，葉國書、「馬主任」及甲○○
    間有共同詐欺取財犯行，洵堪認定。臺灣高等法院高雄分院
    94年度上易字第824 號判決亦同此認定。
  (二)又甲○○明確證稱：「（對卷附不動產買賣契約書郭威宏、
    禮濤公司間，有何意見？）承買人禮濤公司林武憲及身分證
    統一號碼、、都是我簽的，但我是依陳經理及我阿姨要求所
    寫的」、「（簽約書是否整份都拿來讓你簽、、？）契約書
    內容我有看看，但看不懂，我都會先問過我阿姨，她說沒問
    題，我才會簽」（參94年上易字第824 號卷120 頁、124 頁
    筆錄）、「我沒有與賣家有過接洽、都是業務員請這些賣家
    的業務代表到我們公司來，我當然會見到面，、、簽約是一
    定會的，不過那是因為我是公司負責人的關係，且我都會先
    問過我阿姨，她點頭我才會簽」、「（丁○○叫你到公司做
    何業務？）她沒明講，但是要簽約的時侯，就是我去簽」等
    語（參94年易緝字第20號卷44、124 頁筆錄）。如前述，因
    甲○○經本院以證人身分傳拘無著，上開證詞應有證據能力
    。況且，本院審酌，禮濤公司雖於89年間變更負責人登記為
    甲○○，然仍由被告負責實際之經營，直至約90年10月間，
    被告因葉國書等參與禮濤公司經營，才央請甲○○到禮濤公
    司上班（詳後述）。則甲○○既係被告央請至禮濤公司上班
    ，本身亦無經營公司之經驗，其亦明知禮濤公司原為被告所
    集資設立並負責經營，其雖任公司登記負責人，惟遇有公司
    重大決策或問題時，依常情而言，詢問實際負責人且為甲○○之阿姨之被告，理所應然。再則，證人即當時公司職員丙○○亦於本院結證稱：有看過林武憲（即甲○○）到辦公室
    與被告談話等語（96易緝171 號卷第190 頁）。雖證人丙○○亦證稱甲○○與被告談話內容並無有聽到，但於此可知被
    告與甲○○在上班時確有接觸。尤有甚者，被告曾在禮濤公
    司辦公室內說過陳明業登報購買土地之事，亦據被告自承並
    經證人丙○○證述在卷（參96易緝171 號卷186 、189 、19
    0 頁）。除此，何天佑亦結證稱：「禮濤公司期間，葉國書
    要我們針對供應商，若有質疑土地所有權人非本公司或負責
    人所有時，則以土地所有人係本公司股東來回應供應商」等
    語（參92年他字2968號卷94頁筆錄；何天佑已於95年4 月21
    日死亡，上開證詞並經兩造同意有證據能力，96易緝字第17
    1 號卷77頁、209 頁），堪信被告就「向郭威宏等人購地作
    為向供應商訂貨之擔保」等事知之甚詳。而被告既為禮濤公
    司之實際負責人及出資者（參96易緝字第171 號卷104 頁、
    106 頁），亦知禮濤公司之財務困窘，衡情絕無全不過問之
    理。況且被告與甲○○為姨姪關係，被告至本院言詞辯論終
    結時亦未主張，與甲○○間有何嫌隙，甲○○上開陳述，尚
    難認係為脫罪而故意誣陷被告之詞，足堪採信。從而，堪信
    禮濤公司與郭威宏等地主間簽約購地之過程，被告確知悉及
    參與。
  (三)禮濤公司為被告所設立，並擔任公司負責人。嗣後雖於89年
    6 月22日由甲○○登記為負責人，但參酌被告自承「89年時
    、、甲○○只是偶爾有進貨時才來幫忙，並沒有每天來，因
    為他當時有自已的工作、、會登記由甲○○為負責人，是會
    計師的建議，會計師說、、為了節稅，叫我找一個可以信賴
    的人擔任禮濤公司負責人，、、因此就由他擔任董事，但實
    際上他是在三商人壽賣保險，所以禮濤公司，當時還是我在
    負責」、「陳明業說他們有金主，做電腦週邊的東西，是當
    時最賺錢的行業，、、並且承諾給我與甲○○一份工作，因
    為當時甲○○也沒有工作、、」等語（本院卷105 頁）。暨
    甲○○稱：「丁○○跟我講公司要換方向經營，要我幫忙，
    於90年底的時侯，我就過去」、「（89年6 月，你是否就在
    公司任職？）我是90年10月我才到任。、、我只有在90年10
    月到91年1 月在禮濤公司工作」等語（94易緝20號卷124 頁
    、94年上易字824 號卷124 及126 頁），可知負責人變更登
    記為甲○○後，禮濤公司仍由被告負責實際之經營，直至約
    90 年10 月間，因葉國書等人參與禮濤公司經營，被告才央
    請其姪兒甲○○到禮濤公司上班。且被告自承於禮濤公司營
    運發生困頓時，經由報紙廣告刊登之代辦貸款公司，與葉國
    書等人接觸，葉國書向其表示辦理貸款有困難，要其與渠等
    合作，，其希望借由「陳明業」等人能將禮濤公司繼續經營
    下去（詳參本院卷105 頁、106 頁），以避免多年之心血付
    諸流水之心態甚為明確。如被告已無繼續經營禮濤公司之想
    法，則只須將禮濤公司結束，而無庸想盡辦法希望禮濤公司
    能持續經營下去，亦因如此被告絕無可能僅將禮濤公司交由
    「陳明業」等人經營，而對之不加聞問。況被告仍聽從「陳
    明業」之建議，以「林家榆」之化名，以禮濤公司人事主管
    之地位對外面試丙○○、戊○○，此有丙○○及戊○○於偵
    查時之證述在卷。甲○○復於另案陳稱：丁○○、葉國書等
    人係實際負責公司業務之人等語。足認被告仍執行公司決策
    階層之職務，其所辯稱之將禮濤公司交付予「陳明業」之後
    ，即未參與公司之經營決策云云，應不足採。至於被告另辯
    稱由其所領之每月2 萬5000元之薪水，亦知已不擔任公司重
    要職位等語。惟依被告自承其本身原有連鎖服飾店副店長之
    經歷，84年起更經營捷斯等多家公司，再加上其經營禮濤公
    司亦經營服飾業之歷練（參96年易緝字171 號卷109 頁），
    其如另外求職應可得之薪資必超過每月2 萬5000元，自無庸
    費盡心思尋找幫助公司渡過難關之人，益證被告抗辯其將禮
    濤公司交付葉國書等人後即無參與禮濤公司之經營乙情，殊
    無值採。
  (四)又禮濤公司並未替主要幹部葉國書、馬主任等人投保，有中
    央健康保險局高屏分局92年4 月21日健保高政字第09200278
    04函檢送之禮濤公司投保明細資料在卷可案（他字卷第37、
    38頁），且被告以化名為「林家榆」於禮濤公司內活動，此
    業經被告自承及證人丙○○、己○○證述在卷。甲○○更稱
    ：「（在公司裏如何稱呼你阿姨？）我叫她林小姐（為何叫
    她林小姐？）她要求（為何如此要求？）我有問過她，她叫
    我不要問太多」等語（參94年易緝字第20號卷124 、125 頁
    ）。若係正常經營之公司，被告何須對公司職員亦掩飾其真
    正姓名。況且於葉國書參與經營前，禮濤公司並未欠廠商錢
    ，亦未與股東間有爭執，此經被告自承在卷（96易緝字171
    號卷108 頁），故被告辯稱有債務為免困擾才化名「林家榆
    」云云，委無足採。再則，被告有多年之經商經驗（參96年
    易緝字171 號卷109 頁），又係禮濤公司之實際出資與負責
    人，更知公司之資力狀況，設若被告與葉國書等人間並無共
    同之犯意聯絡，豈有就葉國書參與經營後之明顯違反常理情
    形，全未追問及阻止，甚至迄今亦未依法告發追究葉國書等
    人民刑責任之理。故被告稱其完全不知葉國書等人有詐欺之
    故意及犯行，顯不足採。
  (五)綜上所述，被告前開所辯，係屬卸責之詞，不足採信。被告
    既知悉本件犯行，且為禮濤公司之決策階層，其與陳明業等
    人共犯本件犯行，實堪認定。
三、核被告丁○○所為，係犯刑法第339 條第1 項之詐欺取財罪
    。其所犯刑法第339 條第1 項詐欺取財罪之法定刑有罰金刑
    之規定，而依被告行為時之刑法第33條第5 款規定，罰金刑
    為銀元1 元（即新臺幣3 元）以上；但被告行為後之現行刑
    法第33條第5 款係規定罰金刑為新臺幣1000元以上，以百元
    計算之，經比較修正前、後關於科處罰金刑之最低刑度規定
    ，自應以被告行為時之刑法較有利於被告。被告與甲○○、
    葉國書、「馬主任」等人間有犯意之聯絡，行為之分擔，均
    為共同正犯【按「行為後刑法條文經修正，惟無有利、不利
    情形（刑法第15條、第28條、第30條之文字修正，第55條但
    書、第59條實務見解之明文化），應適用裁判時法。」最高
    法院95年9 月14日第5 次刑事庭臨時庭長會議決議參照】。
    公訴意旨雖謂「馬主任」之真實姓名為王正忠，且王正忠與
    被告間有共同之犯意聯絡，王正忠亦為共同正犯云云，惟查
    王正忠並非化名「馬主任」之人，此有臺灣高雄地方法院檢
    察署93年度偵字第774 號不起訴處分書在卷可按，是檢察官
    就此部分之認定與事實不符，附此敘明。被告與共犯甲○○
    等人共推共犯葉國書多次向告訴人公司訂貨之行為，係基於
    一犯罪計劃所為，且其時間均極密接，各行為之獨立性極為
    薄弱，依一般社會健全觀念，在時間差距上，難以強行分開
    ，顯係為達其詐欺財物之接續行為，為接續犯。爰審酌被告
    犯後否認犯行，態度不佳，及被害人所受之損害金額非微，
    被告迄今尚未與被害人成立和解，惟其原意本在希望葉國書
    等人可以幫助禮濤公司渡過難關，嗣於葉國書等人提議本件
    詐欺計劃，方因一時失慮，貪圖利益致罹本案之罪，其居配
    合之地位，本院審理中更就明確供出其與陳明業接觸之經過
    ，另考量其犯罪之手段、動機等一切情狀，量處如主文所示
    之刑。
三、本件被告雖係於中華民國96年罪犯減刑條例96年7 月16日施
    行前，已經本院以93年3 月21日93年雄院隆刑紀緝字第102
    號通緝書通緝，惟係於96年11月2 日經警緝獲，未於96年12
    月31日自動投案，不符該減刑條例第5 條規定，仍不得減刑
    ，併予敘明。
據上論斷，應依刑事訴訟法第299 條第1 項前段、刑法第2 條第
1 項前段、第28條、第339 條第1 項、刑法施行法第1 條之1 ，
判決如主文。
本案經檢察官呂乾坤到庭執行職務。
中    華    民    國    97    年    4    月    14    日
                  刑事第十二庭  審判長  法  官  洪碩垣
                                        法  官  張  震
                                        法  官  施介元
以上正本證明與原本無異。
如不服本判決，應於判決送達後10日內，向本院提出上訴狀。
中    華    民    國    97    年    4    月    21    日
                                       書記官  謝群育
附錄本件判決論罪科刑法條：
中華民國刑法第339條
意圖為自己或第三人不法之所有，以詐術使人將本人或第三人之
物交付者，處5年以下有期徒刑、拘役或科或併科1000元以下罰
金。
以前項方法得財產上不法之利益或使第三人得之者，亦同。
前2項之未遂犯罰之。
附表：
┌────────────┬────┬─────────┬──────┐
│付款銀行                │支票號碼│票面金額（新台幣）│退  票  日  │
├────────────┼────┼─────────┼──────┤
│中華商業銀行前鎮分行    │0000000 │193 萬2000元      │91年1 月23日│
├────────────┼────┼─────────┼──────┤
│同上                    │0000000 │193 萬2000元      │91年1 月24日│
├────────────┼────┼─────────┼──────┤
│同上                    │0000000 │193 萬2000元      │91年1 月25日│
├────────────┼────┼─────────┼──────┤
│同上                    │0000000 │72萬元            │91年1 月30日│
├────────────┼────┼─────────┼──────┤
│同上                    │0000000 │126 萬7875元      │91年2 月25日│
├────────────┼────┼─────────┼──────┤
│同上                    │0000000 │126 萬7875元      │91年2 月25日│
├────────────┼────┼─────────┼──────┤
│同上                    │0000000 │126 萬7875元      │91年2 月25日│
├────────────┼────┼─────────┼──────┤
│同上                    │0000000 │57萬9600元        │91年2 月25日│
├────────────┼────┼─────────┼──────┤
│同上                    │0000000 │129 萬3750元      │91年2 月25日│
├────────────┼────┼─────────┼──────┤
│同上                    │0000000 │129 萬3750元      │91年2 月25日│
├────────────┼────┼─────────┼──────┤
│同上                    │0000000 │145 萬5000元      │91年3 月4 日│
├────────────┼────┼─────────┼──────┤
│同上                    │0000000 │145 萬5000元      │91年3 月4 日│
├────────────┼────┼─────────┼──────┤
│同上                    │0000000 │121 萬2500元      │91年3 月14日│
├────────────┼────┼─────────┼──────┤
│同上                    │0000000 │121 萬2500元      │91年3 月15日│
├────────────┼────┼─────────┼──────┤
│臺灣中小企業銀行九如分行│0000000 │57萬9000元        │91年2 月18日│
├────────────┼────┼─────────┼──────┤
│同上                    │0000000 │172 萬5000元      │91年3 月7 日│
├────────────┼────┼─────────┼──────┤
│同上                    │0000000 │172 萬5000元      │91年3 月8 日│
├────────────┼────┼─────────┼──────┤
│同上                    │0000000 │172 萬5000元      │91年3 月11日│
├────────────┼────┼─────────┼──────┤
│同上                    │0000000 │178 萬元          │91年3 月18日│
├────────────┼────┼─────────┼──────┤
│同上                    │0000000 │178 萬元          │91年3 月18日│
├────────────┼────┼─────────┼──────┤
│同上                    │0000000 │178萬元           │91年3 月18日│
├────────────┴────┴─────────┴──────┤
│共計：2991萬5725元                                                  │
└──────────────────────────────────┘


司法院資訊處製作；財團法人民間司法改革基金會備份。
